【裁判字號】    90,訴,638
【裁判日期】    900806
【裁判案由】    給付承攬報酬
【裁判全文】
臺灣板橋地方法院民事判決  九十年度訴字第六三八號
    原      告    鎮家保全股份有限公司
    法定代理人    甲○○
    法定代理人    丙○○
    複代理人      乙○○
右當事人間請求給付承攬報酬事件，本院判決如左：
    主    文
被告應給付原告新台幣捌拾捌萬貳仟元，及自九十年四月四日起至清償日止，按年息
百分之五計算之利息。
訴訟費用由被告負擔。
本判決於原告以新台幣拾萬元供擔保後，得假執行；但被告如於假執行程序實施前
以新台幣捌拾捌萬貳仟元為原告預供擔保，得免為假執行。
    事    實
一、原告方面：
  ︵一︶聲明：求為判決如主文第一項所示及為以供擔保為條件之假執行宣告。
  ︵二︶陳述：原告自八十八年十一月至同年十二月份承攬被告社區之保全及清潔工
        作，被告每月應支付原告新台幣（下同）四十四萬一千元之承攬報酬，惟被
        告迄未給付，屢經協調或催告，被告仍拒絕給付，為此提起本訴。
  ︵三︶證據：提出協調會記錄、催告函、被告八十八年十一月五日第五次會議紀錄
        、被告八十八年十二月十七日第十一次會議紀錄、被告八十八年十二月三十
        日函覆文件等影本各乙件為證。
二、被告方面：
  ︵一︶聲明：求為判決駁回原告之訴，如受不利益之判決願供擔保請准免為假執行
        。
  ︵二︶陳述：被告並未於八十八年十一、十二月間，委由原告負責被告社區之保全
        及清潔工作，兩造間並無任何之法律關係存在。兩造於八十九年二月二十五
        日所為之協調結論為：「協調內容，分別由鎮家保全公司經理李報告公司及
        管委會楊委員將會議紀錄攜回與管委會討論，以兩造達成共識後結案。」並
        於參加人員欄項下加註：「一、管理費總價及空窗期之計算需得管委會議決
        通過。二、確認金額後才開立發票。三、協調結束後才算結案。」足見兩造
        之代理人僅係將協議內容提交兩造討論，兩造間尚無合意，並非謂被告同意
        給付原告新台幣七十八萬四千元，再者被告經開會協商，認為與原告間無任
        何法律關係存在，自無給付前揭款項之理，而未予回應，嗣原告委請舒正本
        律師於九十年二月十四日來函表示前揭要約失效，益可證明兩造間無任何法
        律關係存在。
  ︵三︶證據：聲請訊問證人楊雄山。
    理    由
一、得心證之理由：
  ︵一︶原告主張之事實，已據其提出與所述相符之協調會記錄、催告函、被告八十
        八年十一月五日第五次會議紀錄、被告八十八年十二月十七日第十一次會議
        紀錄、被告八十八年十二月三十日函覆文件等影本各乙件為證，被告就上開
        文書之真正，亦不爭執，原告之主張為可採信。雖被告以其並未於八十八年
        十一、十二月間，委由原告負責被告社區之保全及清潔工作，兩造間並無任
        何之法律關係存在。兩造於八十九年二月二十五日所為之協調結論為：「協
        調內容，分別由鎮家保全公司經理李報告公司及管委會楊委員將會議紀錄攜
        回與管委會討論，以兩造達成共識後結案。」並於參加人員欄項下加註：「
        一、管理費總價及空窗期之計算需得管委會議決通過。二、確認金額後才開
        立發票。三、協調結束後才算結案。」足見兩造之代理人僅係將協議內容提
        交兩造討論，兩造間尚無合意，並非謂被告同意給付原告新台幣七十八萬四
        千元，再者被告經開會協商，認為與原告間無任何法律關係存在，自無給付
        前揭款項之理，而未予回應，嗣原告委請舒正本律師於九十年二月十四日來
        函表示前揭要約失效，益可證明兩造間無任何法律關係存在云云置辯。惟查
        ：
  （１）被告於八十八年十一月五日第五次管理委員會會議記錄中載明：「壹、討論
        及決議事項：一、警勤之交接事項：由鎮家保全公司李經理簡報（略）。決
        議：一、在緩衝期間，暫時委由鎮家保全繼續維護本社區之安全及清潔衛生
        事宜，俟安全委員與鎮家保全接洽，由鎮家提供簡報內容不足之相關資料，
        並涵蓋對本社區之服務範圍、比以往能加強之項目，以作為往後重新簽約之
        參考。」等語，又被告八十八年十二月十七日第十一次管理委員會會議記錄
        中亦載有：「六、工作報告．．．４、總幹事：．．．（４）鎮家保全１１
        月份費用未付，該公司李經理已多次催討。」等語，此有原告提出之被告會
        議記錄影本在卷可稽，足見兩造間確有暫時委由原告繼續維護被告社區之安
        全及清潔衛生事宜之合意，是被告所辯兩造間無任何法律關係云云，自非可
        採。
  （２）至原告委請舒正本律師於九十年二月十四日以源聯法字第九○○二一四號函
        向被告表示：「如係不同意則前揭要約失效」等語，經對照該函內容前後文
        意，該前揭要約應係指：「協商內容為高爾夫世界（即被告）給付七十八萬
        四千元，遠揚或榮樹建設公司負擔四萬九千元，其餘四萬九千元由本公司吸
        收。」，即兩造與訴外人遠揚、榮樹建設公司於八十九年二月二十五日協商
        結論而言，並非指委由原告繼續維護被告社區之安全及清潔衛生事宜之要約
        ，是被告據以抗辯兩造間無任何法律關係云云，亦不足取。
  （３）被告曾於八十八年十二月三十日以板高管會８８字第一二三○號函，向原告
        表示：「對於貴公司所請求之十一、十二月份管理費用，本會將俟交接事項
        辦理完竣後給付。」等語，此有原告所提上開函文影本在卷可憑，是被告辯
        稱兩造間無任何法律關係云云，委無可採。
  ︵二︶原告據以提起本訴，請求被告應給付原告八十八萬二千元，及自起訴狀繕本
        送達翌日（即九十年四月四日）起至清償日止，按年息百分之五計算之利息
        ，即無不合，應予准許。
二、假執行之宣告：
    兩造均陳明願供擔保，聲請宣告假執行，或免為假執行，均核無不合，爰分別酌
    定相當之擔保金額准許之。
三、據上結論：
    本件原告之訴為有理由，並依民事訴訟法第七十八條、第三百九十條第二項、第
    三百九十二條，判決如主文。
中      華      民      國    九十      年      八      月      六      日
                                臺灣板橋地方法院民事第四庭
~B法      官  李崇豪
右為正本係照原本作成
如對本判決上訴，須於判決送達後廿日內向本院提出上訴狀
中      華      民      國    九十      年      八      月      六      日
~B法院書記官  楊舒惟


司法院資訊處製作；財團法人民間司法改革基金會備份。
